# 合同负债确认

提问人：709046552 时间：2021-01-14 13:30:00
陈版，什么情况下可以同时确认应收款项和合同负债？

回答人：chenyiwei
这种情况理论上是存在的，但实务中很少见。可能的一种情形是：基于合同约定或者法律法规规定，企业已经承担了无条件提供服务（通常为某些特定种类的公共服务）的义务，但相应的对价款尚未收到。
例如，某企业从事BOT模式下的危废处置业务，根据PPP特许经营合同，只要是已经运到该企业厂区的危废，都必须负责处理完毕，而不论产废单位是否已经支付了处理费。在这种情况下，对已经运到本企业厂区，尚未完成处理，也尚未收到处理费的这部分危废，就需要一方面确认提供服务的义务（合同负债），另一方面确认就此向产废单位收款的权利（应收账款）。